臺灣新竹地方法院刑事判決　　　　　　　　　　　　　　九十年度交易字第七五號
　　公　訴　人　臺灣新竹地方法院檢察署檢察官
　　被　　　告　甲○○
右列被告因過失傷害案件，經檢察官提起公訴（八十九年度偵字第六五一九號），本
院判決如左：
    主  文
甲○○因過失傷害人，處有期徒刑肆月，如易科罰金，以佰元折算壹日。
    事  實
一、甲○○係機車駕駛人，於民國八十九年五月十四日八時二十五分許，騎乘車號Ｉ
    ＬＧ—一五二號機車，沿新竹市○○路由北往南方向行駛，途經新竹市○○路○
    段三百四十七巷口處，原應注意汽車行駛時，駕駛人應注意車前狀況，隨時採取
    必要之安全措施，而依當時之路況為晴天，日間自然光線，路面乾燥、無缺陷、
    無障礙物、視距良好，並無不能注意之情形，詎其竟因本身精神狀況不佳未適當
    休息，且疏於注意，貿然行駛而未注意前面車行狀況，致撞及前方同方向，由乙
    ○○所騎乘車號ＨＲＫ—六一二號之機車，導致乙○○受有右遠端橈股骨折之傷
    害。
二、案經乙○○訴請臺灣新竹地方法院檢察署檢察官偵查起訴。
    理  由
一、訊據被告甲○○固對於右揭時地因騎乘機車不慎撞及告訴人乙○○所騎乘之上揭
    機車，導致告訴人受有傷害等情供承不諱，惟辯稱：當時有承認是伊的錯，也留
    下姓名及聯絡方式，之後告訴人一直沒有聯絡，到快半年後他才打電話來說，他
    有骨折要伊賠償，伊想知道是否告訴人在車禍發生前手即有受傷云云。經查右開
    事實業據告訴人指訴綦詳，且有道路交通事故調查報告表一份及現場照片六幀在
    卷足稽，復為被告所不否認確於右開時地因未注意前方狀況，而撞及告訴人所騎
    乘之前揭機車等情，而告訴人確因本件車禍而受有右遠端橈骨骨折之傷害等情，
    亦有行政院衛生署新竹醫院診斷證明書一份附卷足證，觀上揭診斷證明書所載明
    告訴人之應診日期為八十九年五月十四日，該日即為本件車禍發生當天，而告訴
    人與被告素不相識，衡情其應不致以自殘方式來擴大自己之受傷結果，且告訴人
    於車禍發生當時右手手腕有受傷等情，為被告於警訊時供述在卷，亦與上揭診斷
    證明書所記載告訴人受傷之情況相符，是以應認告訴人所受上揭傷害確為本件車
    禍所造成至明。按汽車行駛時，駕駛人應注意車前狀況，並隨時採取必要之安全
    措施，道路交通安全規則第九十四條第三項定有明文，被告駕車自應注意並能注
    意依前開規定行駛。而本案車禍當時之路況為晴天，日間自然光線，路面乾燥、
    無缺陷、無障礙物、視距良好，並無不能注意之情形，有前開交通事故調查報告
    表附卷可稽，詎被告應注意並能注意前開規定事項，又無不能注意之情事，竟疏
    未注意，而與告訴人所騎乘之前開機車發生撞擊，足見被告就本件車禍之發生確
    有過失甚明，而告訴人確因本件車禍而受傷，已詳述如前，顯然被告之前開過失
    與告訴人之受傷間，亦有相當因果關係無訛。綜上，本件事證已甚明確，被告之
    犯行洵堪認定。至告訴人雖陳稱：其受傷後，手的彎曲程度的確受有影響，所受
    傷害可能為重傷等語，然按所謂重傷係指毀敗一肢以上之機能，為刑法第十條第
    四項定有明文，又所謂毀敗一肢以上之機能，係指一肢以上之機能完全喪失其效
    用而言，有最高法院三十年台上字第四四五號判例足資參照。本件告訴人所患骨
    折目前已癒合，但腕部彎曲度受限制，功能部分影響，並非重大不治或難治之傷
    害等情，有行政院衛生署新竹醫院九十年九月二十八日新醫歷字第九○○七二二
    三號函一份附卷足憑，亦為告訴人所不否認目前手的彎曲度有影響等情，是告訴
    人受傷之手部，其機能並非完全喪失效用，自難認已達重傷之程度，附此敘明。
二、核被告甲○○所為係犯刑法第二百八十四條第一項前段之過失傷害罪。又被告行
    為後，刑法第四十一條雖於九十年一月四日修正為「犯最重本刑為五年以下有期
    徒刑以下之刑之罪，而受六月以下有期徒刑或拘役之宣告，因身體、教育、職業
    、家庭之關係或其他正當事由，執行顯有困難者，得以一元以上三元以下折算一
    日，易科罰金。但確因不執行所宣告之刑，難收矯正之效或難以維持法秩序者，
    不在此限。」、「併合處罰之數罪，均有前項情形，其應執行之刑逾六月者，亦
    同。」，並於同年月十日公布施行，於同年月十二日生效，然被告所犯之刑法第
    二百八十四條第一項前段，其法定刑為六月以下有期徒刑、拘役或五百元以下罰
    金，是上開刑法第四十一條第一項之修正並不生影響，不生新舊法有利被告與否
    之比較，惟因法律既已修正如上，本院自應適用裁判時之刑法第四十一條第一項
    前段之規定，應予補充，然此補充部分，尚無足影響本院上開認定，併此敘明。
    爰審酌被告犯罪手段、情節、犯罪所生損害、告訴人所受傷害程度及被告犯後未
    與告訴人達成民事和解等一切情狀，量處如主文所示之刑，並諭知易科罰金之折
    算標準，以資懲儆。
據上論斷，應依刑事訴訟法第二百九十九條第一項前段，刑法第二百八十四條第一項
前段、第四十一條第一項前段，罰金罰鍰提高標準條例第一條前段、第二條，判決如
主文。
本案經檢察官吳金棟到庭執行職務。
中      華      民      國      九十一    年    三     月     二十      日
                              臺灣新竹地方法院交通法庭
                                    法  官  楊  惠  芬
右正本證明與原本無異。
如不服本判決，應於判決送達後十日內向本院提出上訴狀（應附繕本），上訴於臺灣高等
法院。
                                    書記官  鄭  敏  郎
中      華      民      國      九十一    年    三     月     二十      日
附錄本案論罪科刑法條：
刑法第二百八十四條第一項前段：
因過失傷害人者，處六月以下有期徒刑、拘役或五百元以下罰金。
